臺灣雲林地方法院刑事判決
111年度易字第89號
公  訴  人  臺灣雲林地方檢察署檢察官
被      告  王智麒



上列被告因竊盜案件，經檢察官提起公訴(110年度偵字第6747號
、第6748號、第6749號、第6750號、第6751號、第6752號、第67
53號、第6754號、第6755號、第7546號、第7547號、第7548號、
第7549號、第7550號、第7551號、第7552號、第8526號、第8527
號、第8816號、111年度偵字第530號、第531號)，被告於準備程
序就被訴事實為有罪之陳述，經告知簡式審判程序意旨，並聽取
公訴人及被告之意見後，本院裁定改行簡式審判程序，判決如下
：
    主      文
丙○○犯如附表二所示之罪，各處如附表二罪名及宣告刑欄所示之
刑及沒收。不得易科罰金之有期徒刑部分，應執行有期徒刑參年
拾月。得易科罰金之有期徒刑部分，應執行有期徒刑壹年，如易
科罰金，以新臺幣壹仟元折算壹日。沒收部分併執行之。
    事實及理由
一、犯罪事實：
　㈠丙○○意圖為自己不法之所有，基於攜帶兇器竊盜、竊盜及毀
    損他人物品之各別犯意，於附表一所示之時間及地點，以附
    表一所示之方式，為附表一所示之行為(犯罪時間、地點、
    行竊方式及竊得財物均詳如附表一所示)。嗣經附表一所示
    黃○○等45人發現選物販賣機遭破壞且有財物失竊，報警調閱
    監視錄影畫面而循線查悉上情。
　㈡案經黃○○、Ｃ○○、乙○○、壬○○、玄○○、己○○、李欣峯、庚○○訴
    由臺中市政府警察局東勢分局；Ｎ○○、戊○○、Ｍ○○、亥○○、Ｑ○○、Ｇ○○、Ｌ○○、癸○○訴由臺中市政府警察局烏日分局；子○○
    、宙○○、戌○○訴由臺中市政府警察局豐原分局；天○○訴由臺
    中市政府警察局清水分局；午○○、寅○○、Ｅ○○、Ｏ○○、Ｊ○○、Ｆ
    ○○委託甲○○訴由臺中市政府警察局太平分局；Ｄ○○訴由臺中
    市政府警察局第二分局；申○訴由臺中市政府警察局第五分
    局；辰○○、Ｈ○○、Ｐ○○、卯○○、Ｓ○○、丁○○委託酉○○訴由臺中
    市政府警察局大雅分局報告臺灣臺中地方檢察署檢察官呈請
    臺灣高等檢察署臺中檢察分署令轉臺灣雲林地方檢察署檢察
    官偵查起訴；辛○○、巳○○、Ｒ○○訴由桃園市政府警察局楊梅
    分局報告臺灣桃園地方檢察署檢察官呈請臺灣高等檢察署令
    轉臺灣雲林地方檢察署檢察官偵查起訴。
二、認定犯罪事實所憑之證據及理由：
　㈠本案被告丙○○所犯之罪，非死刑、無期徒刑、最輕本刑為3年
    以上有期徒刑之罪，或高等法院管轄第一審之案件，被告於
    準備程序中，就前揭被訴事實為有罪之陳述，經告以簡式審
    判程序之旨，並聽取被告與公訴人之意見後，本院認無不得
    或不宜改依簡式審判程序進行之處，爰依刑事訴訟法第273
    條之1第1項、第284條之1規定，裁定本案行簡式審判程序。
    是本案之證據調查，依刑事訴訟法第273條之2規定，不受同
    法第159條第1項、第161條之2、第161條之3、第163條之1及
    第164條至第170條規定之限制，合先敘明。
　㈡上揭犯罪事實，業據被告於警詢、偵查及本院準備程序、審
    理中均坦白承認(見中檢偵21636卷第251頁至257頁；中檢偵
    22413卷第63頁至第66頁、第99頁至第102頁；中檢偵23666
    卷第57頁至第59頁；中檢偵25196卷第61頁至第64頁；中檢
    偵26155卷第61頁至第71頁；中檢偵26159卷第61頁至第67頁
    、第69頁至第72頁、第87頁；中檢偵26899卷第65頁至第71
    頁；中檢偵26925卷第61頁至第64頁；中檢偵28146卷第63頁
    至第66頁；中檢偵28997卷第71頁至第77頁；中檢偵28136卷
    第65頁至第71頁；中檢偵28137卷第65頁至第73頁；中檢偵2
    9014卷第65頁至第71頁；中檢偵29300卷第69頁至第75頁；
    中檢偵33185卷第69頁至第75頁、第103頁至第107頁；中檢
    偵第33694卷第71頁至78頁；中檢偵34491卷第77頁至84頁；
    桃檢偵31870卷第9頁至第12頁、第129頁至第131頁；桃檢偵
    32051卷第9頁至第12頁、第139頁至第141頁、第143頁至第1
    44頁；雲檢偵6747卷第117頁至120頁、第139頁至第142頁；
    雲檢偵8526卷第77頁至81頁；雲檢偵8527卷第9頁至13頁；
    雲檢偵8816卷第109頁至113頁；雲檢偵530卷第75頁至79頁
    ；雲檢偵531卷第5頁至9頁；本院卷第371頁、第395頁至第4
    03頁、第406頁、第428頁)，且被告如附表一編號2、3、5至
    28所示各次犯行均經監視器清楚拍攝下犯案過程，此外，各
    次犯行另有下列證據附卷可佐：
　⒈附表一編號1所示證人即告訴人黃○○於警詢時之證述(見中檢
    偵21637卷第57頁至58頁)、證人王詹秀梅於警詢時之證述(
    見中檢偵21637卷第59頁至69頁)、臺中市政府警察局東勢分
    局東勢派出所員警職務報告、車牌號碼00-0000號自用小貨
    車、KXL-496號普通重型機車之車輛詳細資料報表、車牌號
    碼00-0000號自用小貨車之失車-案件基本資料詳細畫面報表
    、車行記錄匯出文字資料、臺中市政府警察局東勢分局東勢
    派出所受(處)理案件證明單、受理各類案件紀錄表各1份(見
    中檢偵21637卷第55頁、第85頁、第87頁至第89頁、第91頁
    至第92頁、第117頁至119頁)。
　⒉附表一編號2所示證人即告訴人Ｃ○○於警詢時之證述(見中檢偵
    33694卷第79頁至81頁、第85頁至87頁)、贓物及監視錄影畫
    面截圖、臺中市政府警察局東勢分局東勢派出所受(處)理案
    件證明書、受理各類案件紀錄表各1份(見中檢偵33694卷第9
    1頁至第97頁、第101頁至103頁)。　　
　⒊附表一編號3所示證人即告訴人乙○○於警詢時之證述(見中檢
    偵28997卷第79頁至82頁)、證人蔡寶樂於警詢時之證述(見
    中檢偵28997卷第87頁至89頁)、臺中市政府警察局東勢分局
    偵查報告書、現場、贓物照片暨監視器錄影畫面截圖、臺中
    市政府警察局東勢分局扣押筆錄暨扣押物品目錄表、贓物認
    領保管單、車牌號碼00-0000號自用小貨車之車輛詳細資料
    報表、失車-案件基本資料詳細畫面報表各1份(見中檢偵289
    97卷第63頁至第65頁、第83頁至85頁、第91頁至第95頁、第
    99頁、第103頁至107頁、第111頁、第113頁)。　　
　⒋附表一編號4所示證人即被害人Ｉ○○於警詢時之證述(見中檢偵
    34491卷第87頁至89頁)、現場監視錄影電磁紀錄暨錄影畫面
    截圖、臺中市政府警察局東勢分局東勢派出所員警職務報告
    各1份(見中檢偵34491卷第75頁、第101頁至107頁)。
　⒌附表一編號5所示證人即告訴人壬○○於警詢時之證述(見中檢
    偵34491卷第85頁至87頁)、臺中市政府警察局東勢分局東勢
    派出所員警職務報告、現場及監視錄影器翻拍照片各1份(見
    中檢偵34491卷第75頁、第93頁至101頁)、扣案如附表編號1
    、2所示之破壞剪、鐵撬各1支。
　⒍附表一編號6所示證人即被害人未○○、丑○○於警詢時之證述(
    見中檢偵29290卷第63頁至66頁)、證人王詹秀梅於警詢時之
    證述(見中檢偵29290卷第67頁至69頁)、臺中市政府警察局
    烏日分局追分所員警職務報告、監視器翻拍照片、車牌號碼
    000-000號普通重型機車之車輛詳細資料報表各1份(見中檢
    偵29290卷第61頁、第81頁至第91頁、第93頁)。
　⒎附表一編號7所示證人即告訴人Ｎ○○於警詢時之證述(見中檢偵
    21636卷第59頁至60頁)、證人王詹秀梅於警詢時之證述(見
    中檢偵21636卷第81頁至83頁、第99頁至102頁)、現場監視
    錄影畫面截圖及照片、車牌號碼000-000號普通重型機車之
    車輛詳細資料報表各1份(見中檢偵21636卷第113頁至第121
    頁、第131頁)。
　⒏附表一編號8所示證人即告訴人戊○○、地○○於警詢時之證述(
    見中檢偵21636卷第61頁至63頁、第65頁至67頁)、證人王詹
    秀梅於警詢時之證述(見中檢偵29290卷第67頁至69頁)、現
    場監視錄影畫面截圖及照片1份(偵字第21636卷第113頁至12
    1頁)。
　⒐附表一編號9、11所示證人即被害人Ｋ○○、告訴人辛○○於警詢
    時之證述(見桃檢偵32051卷第43頁至48頁)、證人王詹秀梅
    於警詢時之證述(見桃檢偵32051卷第25頁至39頁)、現場照
    片及監視器翻拍照片、車牌號碼000-000號普通重型機車之
    車輛詳細資料報表、內政部警政署刑事警察局110年5月21日
    刑生字第1100043719號鑑定書各1份、桃園市政府警察局楊
    梅分局現場勘察採證紀錄表、照片簿各2份(見桃檢偵32051
    卷第35頁至第39頁、第41頁、第49頁至第59頁、第61頁至第
    67頁、第69頁至73頁)。
　⒑附表一編號10所示證人即告訴人巳○○、Ｒ○○於警詢時之證述(
    見桃檢偵31870卷第27頁至30頁)、證人王詹秀梅於警詢時之
    證述(見桃檢偵31870卷第31頁至45頁)、現場及監視器翻拍
    照片、車牌號碼000-000號普通重型機車之車輛詳細資料報
    表、內政部警政署刑事警察局110年5月14日刑生字第110004
    3718號鑑定書、桃園市政府警察局楊梅分局現場勘察採證紀
    錄表、照片簿、告訴人巳○○之桃園市政府警察局楊梅分局楊
    梅派出所受(處)理案件證明單、受理各類案件紀錄表各1份(
    見桃檢偵31870卷第49頁、第51頁至第69頁、第71頁至73頁)
    。
　⒒附表一編號12所示證人即告訴人子○○於警詢時之證述(見中檢
    偵22413卷第67頁至69頁)、臺中市政府警察局豐原分局豐洲
    派出所員警職務報告、現場及監視器翻拍照片、車牌號碼00
    -0000號自用小客車之失車-案件基本資料詳細畫面報表、行
    經道路位置圖、臺中市政府警察局豐原分局豐洲派出所受(
    處)理案件證明單各1份(見中檢偵22413卷第61頁、第75頁至
    第95頁、第97頁、第103頁、第107頁)。
　⒓附表一編號13所示證人即告訴人宙○○於警詢時之證述(見中檢
    偵22413卷第71頁至72頁)、臺中市政府警察局豐原分局豐洲
    派出所員警職務報告、現場及監視器翻拍照片、車牌號碼00
    -0000號自用小客車之失車-案件基本資料詳細畫面報表、行
    經道路位置圖、臺中市政府警察局豐原分局豐洲派出所受(
    處)理案件證明單各1份(見中檢偵22413卷第61頁、第75頁至
    第95頁、第97頁、第103頁、第105頁)。
　⒔附表一編號14所示證人即告訴人天○○於警詢時之證述(見中檢
    偵23666卷第61頁至65頁)、臺中市警察局清水分局光華派出
    所員警職務報告、現場及監視器翻拍照片、車牌號碼00-000
    0號自用小客車之失車-案件基本資料詳細報表各1份(見中檢
    偵23666卷第55頁、第87頁、第89頁至第99頁)。
　⒕附表一編號15所示證人即告訴人Ｍ○○於警詢時之證述(見中檢
    偵25196卷第65頁至66頁)、臺中市政府警察局烏日分局龍井
    分駐所員警職務報告、現場及監視器翻拍照片、刑案現場測
    繪圖、車牌號碼00-0000號自用小客車之失車-案件基本資料
    詳細畫面報表、車號查詢汽車車籍、臺中市政府警察局烏日
    分局龍井分駐所受(處)理案件證明單各1份(見中檢偵25196
    卷第55頁、第73頁、第75頁至第76頁、第85頁至第89頁、第
    109頁至第123頁、第125頁、第127頁、第133頁)。
　⒖附表一編號16所示證人即告訴人亥○○、莊凱任、Ｇ○○於警詢時
    之證述(見中檢偵25196卷第67頁至72頁)、臺中市政府警察
    局烏日分局龍井分駐所員警職務報告、現場及監視器翻拍照
    片、內政部警政署刑事警察局110年6月7日刑紋字第1100049
    842號鑑定書、刑案現場測繪圖、車牌號碼00-0000號自用小
    客車之失車-案件基本資料詳細畫面報表、車號查詢汽車車
    籍、臺中市政府警察局烏日分局龍井分駐所受理各類案件紀
    錄表各1份、受(處)理案件證明單3份(見中檢偵25196卷第55
    頁、第73頁、第77頁至第83頁、第97頁至第107頁、第109頁
    至第123頁、第125頁、第127頁、第131頁、第135頁至139頁
    、第159頁至第162頁)。　
　⒗附表一編號17所示證人即告訴人Ｌ○○於警詢時之證述(見中檢
    偵21636卷第69頁至71頁、第87頁至89頁)、證人王詹秀梅於
    警詢時之證述(見中檢偵21636卷第85頁至86頁、第103頁)、
    現場監視錄影畫面截圖、刑案現場測繪圖、車牌號碼00-000
    0號自用小客車之車輛詳細資料報表、失車-案件基本資料詳
    細畫面報表各1份(見中檢偵21636卷第105頁、第107頁至第1
    11頁、第129頁、第133頁)。
　⒘附表一編號18所示證人即告訴人亥○○、癸○○於警詢時之證述(
    見中檢偵21636卷第73頁至75頁、第77頁至第79頁、第91頁
    至93頁、第95頁至第97頁)、證人王詹秀梅於警詢時之證述(
    見中檢偵21636卷第85頁至86頁、第103頁)、現場監視錄影
    畫面截圖、刑案現場測繪圖、牌號碼N2-9219號自用小客車
    之車輛詳細資料報表、失車-案件基本資料詳細畫面報表各1
    份(見中檢偵21636卷第105頁、第107頁、第112頁、第129頁
    、第133頁)。
　⒙附表一編號19所示證人即被害人Ｂ○○於警詢時之證述(見中檢
    偵28137卷第75頁至76頁、第81頁至第83頁；中檢偵26899卷
    第73頁至第75頁)、證人賴東隆於警詢時之證述(見中檢偵第
    28137卷第77頁至78頁)、現場及監視器翻拍照片、車牌號碼
    00-0000號自用小貨車之車輛詳細資料報表、失車-案件基本
    資料詳細畫面報表、臺中市政府警察局大雅分局潭子分駐所
    員警職務報告、臺中市政府警察局大雅分局搜索、扣押筆錄
    暨扣押物品目錄表、贓物認領保管單、臺中市政府警察局大
    雅分局潭子分駐所受(處)理案件證明單、臺中市政府警察局
    大雅分局刑案現場勘查報告及所附臺中市政府警察局110年6
    月16日中市警鑑字第1100043717號鑑定書、內政部警政署刑
    事警察局110年6月7日刑紋字第1100049847號鑑定書、扣案
    物照片、現場採證照片各1份、臺中市政府警察局太平分局
    宏龍派出所員警職務報告1份(見中檢偵28137卷第59頁、第1
    07頁至第111頁、第115頁、第119頁、第121頁至133頁、第1
    35頁、第137頁至139頁、第145頁至第146頁、第149頁至151
    頁、第153頁至186頁；中檢偵33185卷第108頁至109頁；中
    檢偵26899卷第63頁至64頁、第85頁、第93頁、第97頁)。
　⒚附表一編號20所示證人即告訴人Ｄ○○於警詢時之證述(見中檢
    偵26925卷第65頁至69頁)、臺中市政府警察局第二分局育才
    派出所偵辦刑案職務報告書、東勢分局新社分駐所員警偵查
    報告、監視器翻拍照片、車牌號碼00-0000號自用小貨車之
    失車-案件基本資料詳細畫面報表各1份(見中檢偵26925卷第
    59頁、第71頁至第83頁、第105頁)、扣案如附表編號3、4所
    示之破壞剪、鐵撬各1支。
　⒛附表一編號21所示證人即告訴人玄○○於警詢時之證述(見中檢
    偵29300卷第77頁、第79頁至80頁)、臺中市政府警察局東勢
    分局新社分駐所員警偵查報告、監視錄影器翻拍照片各1份(
    見中檢偵29300卷第67頁、第99頁至111頁)、扣案如附表編
    號3、4所示之破壞剪、鐵撬各1支。
　附表一編號22所示證人即告訴人己○○、李欣峯、庚○○於警詢
    時之證述(見中檢偵33185卷第77頁至80頁、第81頁至83頁、
    第85頁至87頁)、現場及監視器翻拍照片、臺中市政府警察
    局東勢分局土牛派出所受理各類案件紀錄表各1份(偵字第33
    185卷第99頁)、受(處)理案件證明單2份(見中檢偵33185卷
    第89頁至91頁、第99頁、第139頁至第150頁)、扣案如附表
    編號3、4所示之破壞剪、鐵撬各1支。
　附表一編號23所示證人即被害人宇○○於警詢時之證述(見中檢
    偵29014卷第73頁至75頁)、臺中市政府警察局太平分局坪林
    派出所陳報單、受理各類案件紀錄表、受(處)理案件證明單
    、現場及監視器翻拍照片、車牌號碼00-0000號自用小貨車
    之車輛詳細資料報表、失車-案件基本資料詳細畫面報表、
    內政部警政署110年6月7日刑紋字第1100049847號鑑定書各1
    份、臺中市政府警察局太平分局偵辦刑案現場圖2份(見中檢
    偵29014卷第79頁至第83頁、第85頁至第111頁、第113頁、
    第115頁、第119頁至第124頁、第127頁至129頁)、扣案如附
    表編號3、4所示之破壞剪、鐵撬各1支。
　附表一編號24所示證人即告訴人午○○於警詢時之證述(見中檢
    偵26899卷第77頁至83頁)、臺中市政府警察局太平分局宏龍
    派出所員警職務報告、監視器翻拍照片、車牌號碼00-0000
    號自用小貨車之車輛詳細資料報表、失車-案件基本資料詳
    細畫面報表、臺中市政府警察局太平分局太平派出所受理各
    類案件紀錄表、受(處)理案件證明單、臺中市政府警察局大
    雅分局搜索、扣押筆錄暨扣押物品目錄表各1份(見中檢偵26
    899卷第63頁至64頁、第85頁至第93頁、第97頁、第101頁、
    第107頁、第109頁；中檢偵28137卷第107頁至111頁)、扣案
    如附表編號3、4所示之破壞剪、鐵撬各1支。
　附表一編號25所示證人即告訴代理人甲○○、被害人寅○○於警
    詢時之證述(見中檢偵28146卷第67頁至73頁)、監視器翻拍
    照片、臺中市警察局太平分局太平派出所員警職務報告、車
    牌號碼00-0000號自用小貨車之失車-案件基本資料詳細畫面
    報表各1份(見中檢偵第28146卷第61頁、第85頁、第87頁至
    第88頁)、扣案如附表編號3、4所示之破壞剪、鐵撬各1支。
　附表一編號26所示證人即告訴人戌○○於警詢時之證述(見中檢
    偵26159卷第73頁至77頁)、監視器翻拍照片、臺中市政府警
    察局豐原分局翁子派出所受理各類案件紀錄表、受(處)理案
    件證明單、車牌號碼00-0000號自用小客車之車輛詳細資料
    報表、失車-案件基本資料詳細畫面報表、車行紀錄匯出文
    字資料、臺中市政府警察局豐原分局刑案現場勘查報告、內
    政部警政署刑事警察局110年6月30日刑紋字第1100057111號
    鑑定書各1份(見中檢偵26159卷第79頁至第81頁、第83頁、
    第85頁、第87頁、第89頁至第123頁、第125頁至142頁、第1
    49頁至第154頁)。
　附表一編號27所示證人即告訴人申○於警詢時之證述(見中檢
    偵26155卷第73頁至75頁)、臺中市政府警察局第五分局北屯
    派出所員警職務報告、現場及監視器翻拍照片、車牌號碼00
    -0000號自用小客車之車輛詳細資料、失車-案件基本資料詳
    細畫面報表、臺中市政府警察局第五分局北屯派出所受(處)
    理案件證明單、受理各類案件紀錄表各1份(見中檢偵26155
    卷第第59頁、第77頁至第94頁、第97頁、第99頁、101頁至1
    03頁)。
　附表一編號28所示證人即告訴代理人酉○○於警詢時之證述(見
    中檢偵28136卷第75頁至81頁)、臺中市警察局大雅分局潭子
    分駐所員警職務報告、現場及監視器翻拍照片(含車行紀錄)
    、車牌號碼00-0000號自用小客車之失車-案件基本資料詳細
    畫面報表、臺中市政府警察局大雅分局刑案現場勘查報告、
    內政部警政署刑事警察局110年6月4日刑紋字第1100057102
    號鑑定書各1份(見中檢偵28136卷第59頁、第109頁、第111
    頁至第145頁、第149頁至第174頁、第177頁至第182頁)。
　綜上，足認被告前揭任意性自白與事實相符，可以採信。從
    而，本案事證明確，被告各次犯行均堪認定，應依法論科。
三、論罪科刑之理由：
　㈠刑法第321條第1項第3款之攜帶兇器竊盜罪，係以行為人攜帶
    兇器竊盜為其加重條件，此所謂兇器，其種類並無限制，凡
    客觀上足對人之生命、身體、安全構成威脅，具有危險性之
    兇器均屬之，且祇須行竊時攜帶此種具有危險性之兇器為已
    足，並不以攜帶之初有行兇之意圖為必要(最高法院79年度
    台上字第5253號判決意旨參照)。查被告所犯如附表一編號3
    、5至18、20至28所示部分犯行，分別係以破壞剪或鐵撬破
    壞選物販賣機之鎖頭，顯屬質地堅硬之鋒利工具，如以之攻
    擊人體，足以造成相當之傷害，是可認上開工具客觀上可對
    人之生命、身體、安全構成威脅，具有危險性，而屬刑法第
    321條第1項第3款所稱之兇器無訛。
　㈡刑法毀損罪所稱之「毀棄」，係指以銷毀、滅除、拋棄等方
    法，使物之效用或價值全部喪失；「損壞」，係指損害、破
    壞物之外觀形貌，使其效用或價值喪失或減損；至於「致令
    不堪用」，則指以毀棄、損壞以外之方法，使物不堪通常使
    用而言。查被告所犯如附表一編號10、12、13、22、28所示
    部分犯行，係以破壞剪或鐵撬破壞選物販賣機零錢箱鎖頭，
    已使該選物販賣機鎖頭受損而減損整體效用與價值，自屬損
    壞行為。
　㈢核被告就附表一編號1、2、4、19所為，均係犯刑法第320條
    第1項之竊盜罪；就附表一編號3、5至8、11、14至18、20、
    21、23至27所為，均係犯刑法第321條第1項第3款之攜帶兇
    器竊盜罪；就附表一編號9所為，係犯刑法第321條第2項、
    第1項第3款之攜帶兇器竊盜未遂罪；就附表一編號10、12、
    13、22、28所示之犯行，係犯刑法第321條第1項第3款之攜
    帶兇器竊盜罪、第354條之毀損他人物品罪。公訴意旨就附
    表一編號6、7、8、12、14至18、20、23、24、26至28部分
    雖未論及被告竊得選物販賣機臺之零錢箱部分，惟上開部分
    顯係與各次竊盜選物販賣機內現金部分，有實質上一罪之關
    係，自為起訴效力所及，本院自得加以審究。
　㈣被告基於同一攜帶兇器竊盜之犯意，於附表一編號9、16、20
    至24、26至28所示時、地，接續竊取同一告訴人之數臺選物
    販賣機內之財物，被告各行為之獨立性極為薄弱，依一般社
    會健全觀念，在時間差距上難以強行分開，應視為數個舉動
    之接續施行，均各論以接續犯之一罪。又所謂接續侵害同一
    法益，倘係侵害財產法益，並不以侵害同一所有權人為必要
    ，縱所有權人不同，然侵害同一占有權或監督權時，認僅侵
    害一法益而成立一罪。查被告就附表一編號6、8、10、16、
    18、22、25、28所為犯行，其在各該選物販賣機店內，接續
    竊得之物品雖分屬不同告訴人、被害人所有，然渠等告訴人
    、被害人所有之選物販賣機係放置在同一地點，應認該店之
    場所主人，對於店內之物品具有財產監督權，且被告係於同
    一地點為竊盜犯行，單憑財物之外觀，亦無從得悉是否分屬
    不同人所有，或為數人所監督管領，此亦據被告於本院準備
    程序中供稱：我以為同一間店的娃娃機都是同一人等語甚明
    (見本院卷第398頁)，足見被告對上開選物販賣機分屬不同
    人所有乙情並無認識，故無積極事證可證被告主觀上知悉上
    開選物販賣機分屬不同人所有情況下，應為被告有利之認定
    ，而認被告此舉僅侵害同一法益。因此，被告先後於附表一
    編號6、8、10、16、18、22、25、28所示竊取不同告訴人、
    被害人財物之犯行，因各係於同一選物販賣機店所為，犯罪
    地點相同，犯罪時間均在同一日所為，犯罪時間相隔非長，
    堪認係出於同一犯意，侵害同一財產法益(已說明如前)，其
    行為之獨立性極為薄弱，依一般社會健全觀念難以強行分開
    ，在刑法評價上，以視為數個舉動之接續施行，合為包括之
    一行為予以評價較為合理，而屬接續犯，且附表一編號28攜
    帶兇器竊盜部分犯行已有部分既遂，則附表一編號6、8、16
    、18、25所示犯行部分應各僅論以一攜帶兇器竊盜既遂罪、
    附表一編號10、22、28所示犯行應各僅論以一攜帶兇器竊盜
    罪及毀損他人物品罪。
　㈤被告於附表一編號10、12、13、22、28之持鐵撬或破壞剪破
    壞選物販賣機零錢箱鎖頭而竊取零錢箱及金錢之行為，均係
    一行為觸犯攜帶兇器竊盜罪、毀損他人物品罪，為想像競合
    犯，均應依刑法第55條前段規定從一重之攜帶兇器竊盜罪處
    斷。
　㈥被告所犯上開28罪即附表一編號1至28所示之犯行，犯罪時間
    、地點不同，犯意各別，行為互殊，應予分論併罰。公訴意
    旨認附表一編號9、11所示犯行屬接續犯，容有誤會，附此
    敘明。
　㈦被告附表一編號9之犯行，為未遂犯，應依刑法第25條第2項
    減輕其刑。
　㈧爰審酌被告不循正當途徑賺取所需，竟因缺錢償還債務，即
    恣意以如附表一所示方式，毀損他人物品、竊取各該告訴人
    、被害人之財物，侵害各該告訴人、被害人之財產法益，且
    被告前有多次竊盜、強盜案件經法院判決處刑，自100年1月
    20日起入監服刑，於109年1月20日假釋出監，有臺灣高等法
    院被告前案紀錄表在卷可憑，竟不知警惕，更於假釋期間再
    犯附表一所示各罪，雖不構成累犯，但被告於假釋期間再犯
    罪，顯然漠視法制，且未尊重他人財產權，所為實為可議；
    惟念及被告犯後始終坦承犯行，態度尚可，兼衡其犯罪之動
    機、目的、手段、情節、所得利益及各該告訴人、被害人所
    受損失，暨其自陳國中畢業之智識程度，入監前與同居人及
    其未成年子女同住之家庭生活，暨附表一編號1、4、19所示
    之車輛均由被害人領回，所受損失已獲減輕，惟其餘被害人
    損失部分均未獲賠償，及考量被告提出之量刑資料、檢察官
    、告訴人黃○○、Ｃ○○、乙○○、Ｋ○○、辛○○、子○○、Ｍ○○、Ｇ○○、
    午○○、玄○○、寅○○、Ｅ○○、Ｏ○○、Ｓ○○、被害人Ｉ○○等人之量刑
    意見(見本院卷第107頁至第109頁、第113頁至第119頁、第1
    23頁、第125頁、第127頁至第143頁)等一切情狀，分別量處
    如附表二「罪名及宣告刑」欄所示之刑，並就附表二編號1
    、2、4、9、19部分均諭知易科罰金之折算標準。復基於數
    罪併罰限制加重與多數犯罪責任遞減原則，考量被告本案所
    犯乃竊盜、加重竊盜、毀損他人物品之財產犯罪，以其所犯
    數罪反應出之人格特性、加重效益及整體犯罪非難評價等總
    體情狀綜合判斷，就其所犯附表一編號1、2、4、9、19得易
    科罰金之罪刑部分合併定其應執行之刑如主文所示，並諭知
    易科罰金之折算標準；復就附表一編號3、5至8、10至18、2
    0至28不得易科罰金部分定其應執行之刑。
四、沒收：
  ㈠供犯罪所用、犯罪預備之物或犯罪所生之物，屬於犯罪行為
    人者，得沒收之。前二項之沒收，於全部或一部不能沒收或
    不宜執行沒收時，追徵其價額，刑法第38條第2項前段、第4
    項定有明文。又宣告前二條之沒收或追徵，有過苛之虞、欠
    缺刑法上之重要性、犯罪所得價值低微，或為維持受宣告人
    生活條件之必要者，得不宣告或酌減之，刑法第38條之2第2
    項亦有明文。
　⒈扣案如附表三編號1、2所示之破壞剪、鐵撬各1支，均屬被告
    所有，且分別供其為附表一編號5所示犯行所用之物；扣案
    如附表三編號3、4所示之破壞剪、鐵撬各1支，均屬被告所
    有，亦分別供其為附表一編號20至25所示各次犯行所用之物
    ，業經被告供承在卷(見本院卷第396頁至第397頁)，並有扣
    案物照片2份附卷可憑(見中檢偵28137卷第135頁；本院卷第
    447頁至第449頁)，均依刑法第38條第2項前段規定，於各該
    次犯行罪名項下宣告沒收。
　⒉另被告持以實施附表一編號1、4、19各次犯行使用之鑰匙、
    附表一編號3、6至18、26至28所示各次犯行所使用之破壞剪
    或鐵撬，均非屬應義務沒收之違禁物，且未扣案，被告並供
    稱破壞剪、鐵撬等物均已丟棄等語焉(見本院卷第395頁至第
    403頁)，審酌該物品價值不高，屬日常所用之物，相較於耗
    費司法執行成本及本案犯罪情節，認沒收欠缺刑法重要性，
    爰依刑法第38條之2第2項規定，不予宣告沒收、追徵。
　㈡犯罪所得，屬於犯罪行為人者，沒收之。前二項之沒收，於
    全部或一部不能沒收或不宜執行沒收時，追徵其價額。第一
    項及第二項之犯罪所得，包括違法行為所得、其變得之物或
    財產上利益及其孳息。犯罪所得已實際合法發還被害人者，
    不予宣告沒收或追徵，刑法第38條之1條第1項前段、第3項
    、第4項、第5項分別定有明文。經查：
  ⒈被告就附表一編號2、5至8、10至18、20至28所竊得之財物及
    附表一編號3所竊得之財物變賣所得(詳細數額見附表一各該
    編號行竊方式及竊得財物欄所載)，均未扣案，亦未發還與
    各告訴人、被害人，均屬被告之犯罪所得，爰依刑法第38條
    之1第1項前段、第3項規定，於各該次犯行罪名項下宣告沒
    收，並諭知如全部或一部不能沒收或不宜執行沒收時，各追
    徵其價額。
  ⒉被告就附表一編號1所示竊得之車牌號碼00-0000號自用小貨
    車1輛、編號4之車牌號碼000-000號普通重型機車、編號19
    之車牌號碼00-0000號自用小貨車1輛，均已分別由告訴人黃
    ○○、被害人Ｉ○○、Ｂ○○領回，有失車-案件基本資料詳細畫面
    報表2紙、贓物認領保管單各1紙附卷可憑(見中檢偵字第216
    37卷第85頁、中檢偵字第28997卷第99頁、中檢偵字第26899
    卷第93頁)，爰依前開規定，均不予宣告沒收，併此敘明。
  ㈢至於扣案之現金新臺幣(下同)80元，是否為被告個人所有或
    本案犯罪所得乙節，被告於本院準備程序時已供稱：我不確
    定錢是誰的，這麼久了我也忘記了等語(見本院卷第401頁)
    ，足見扣案現金所有人不明；另扣案之帽子1頂雖為被告所
    有，並於其附表一編號19至24所示犯行所穿戴(見本院卷第4
    02頁)，然並無證據證明該物對於被告前犯竊盜犯行有何促
    進、推進或減少阻礙之效果，難認與被告上開犯行有關，爰
    均不予宣告沒收。
五、應適用之法律：
　㈠刑事訴訟法第273條之1第1項、第299條第1項前段。
　㈡刑法第320條第1項、第321條第1項第3款、第2項、第354條、
    第25條第2項、第55條前段、第41條第1項前段、第8項、第5
    1條第5款、第38條第2項前段、第38條之1第1項前段、第3項
    、第4項。
　㈢刑法施行法第1條之1第1項。
本案經檢察官Ａ○○提起公訴，檢察官吳淑娟到庭執行職務。
中　　華　　民　　國　　111 　年　　3 　　月　　31　　日
                  刑事第六庭  法  官  鍾世芬
以上正本證明與原本無異。
如不服本判決應於收受判決後20日內向本院提出上訴書狀，並應
敘述具體理由；其未敘述上訴理由者，應於上訴期間屆滿後20日
內向本院補提理由書(均須按他造當事人之人數附繕本)。「切勿
逕送上級法院」。
                              書記官　李沛瑩
中　　華　　民　　國　　111 　年　　4 　　月　　6 　　日
附錄本案論罪科刑法條全文：
中華民國刑法第320條
意圖為自己或第三人不法之所有，而竊取他人之動產者，為竊盜
罪，處5年以下有期徒刑、拘役或50萬元以下罰金。
意圖為自己或第三人不法之利益，而竊佔他人之不動產者，依前
項之規定處斷。
前二項之未遂犯罰之。

中華民國刑法第321條
犯前條第1項、第2項之罪而有下列情形之一者，處6月以上5年以
下有期徒刑，得併科50萬元以下罰金：
一、侵入住宅或有人居住之建築物、船艦或隱匿其內而犯之。
二、毀越門窗、牆垣或其他安全設備而犯之。
三、攜帶兇器而犯之。
四、結夥三人以上而犯之。
五、乘火災、水災或其他災害之際而犯之。
六、在車站、港埠、航空站或其他供水、陸、空公眾運輸之舟、
    車、航空機內而犯之。
前項之未遂犯罰之。

中華民國刑法第354條
毀棄、損壞前二條以外之他人之物或致令不堪用，足以生損害於
公眾或他人者，處2年以下有期徒刑、拘役或1萬5千元以下罰金
。

附表一：
編號 被害人 時    間 地     點 行竊方式及竊得財物 1 即起訴書附表編號1 黃○○(提出竊盜告訴) 110年4月1日22時30分許 臺中市○○區○○街000號前 丙○○意圖為自己不法所有，基於竊盜之犯意，於左列時間騎乘車牌號碼000-000號普通重型機車至左列地點，以自備之鑰匙(未扣案)竊取黃○○所有車牌號碼00-0000號自用小貨車1輛(價值70,000元)，得手後供己代步之用。嗣經警於同年4月3日18時49分，在臺中市北屯區中山路1段140巷64弄底之停車場尋獲該車(已由黃○○領回)。 2 即起訴書附表編號2 Ｃ○○(提出竊盜告訴) 110年4月1日22時50分許 臺中市東勢區東蘭路70之28之租屋處 丙○○意圖為自己不法所有，基於竊盜之犯意，於左列時間、地點，徒手竊取Ｃ○○所有之投幣式洗衣機之投幣機1臺(價值7,000元，內含零錢1,000元)得手。 3 即起訴書附表編號3 乙○○(提出竊盜告訴) 110年4月2日0時45分許 臺中市○○區○○里○○巷000號下方農田 丙○○意圖為自己不法所有，基於加重竊盜之犯意，於左列時間駕駛上開竊得之車牌號碼00-0000號自用小貨車前往左列地點，持其所有、客觀上對於人之生命、身體及安全構成威脅，可供兇器使用之破壞剪1支(未扣案)，破壞貨櫃之鎖頭(毀損部分未據告訴)後入內竊取乙○○所有之除草機、噴藥機各1臺，得手後旋即駕駛上開自用小貨車離去，嗣於同日6時36分許，在臺中市北屯區太原路及東光路口之大臺中環保市場內，以1,500元之價格轉賣予不知情之蔡寶樂。嗣經警循線查獲，由乙○○以1,500元價格，向蔡寶樂買回上開失竊物品。 4 即起訴書附表編號4 Ｉ○○(未提出竊盜告訴) 110年4月9日23時42分許(檢察官當庭更正) 臺中市○○區○○路000號前 丙○○意圖為自己不法所有，基於竊盜之犯意，於左列時間、地點，以自備鑰匙竊取Ｉ○○所有之車牌號碼000-000號普通重型機車得手，供作代步工具(已由Ｉ○○領回)。 5 即起訴書附表編號5 壬○○(提出竊盜告訴) 110年4月10時26分許 臺中市○○區○○路00號 丙○○意圖為自己不法所有，基於加重竊盜之犯意，於左列時間騎乘上開竊得之車牌號碼00-000號普通重型機車前往左列地點，持其所有、客觀上對於人之生命、身體及安全構成威脅，可供兇器使用之破壞剪及鐵撬各1支(扣案如附表三編號1、2所示)，破壞壬○○之選物販賣機兌幣機(毀損部分未據告訴)，竊取兌幣機內之零錢13,000元，得手後旋即騎乘上開機車離去。 6 即起訴書附表編號6  丑○○ 未○○ (均提出竊盜告訴) 110年4月14日3時21分許至25分許 臺中市○○區○○路0段000號 丙○○意圖為自己不法所有，基於加重竊盜之犯意，於左列時間騎乘車牌號碼000-000號普通重型機車前往左列地點，持其所有、客觀上對於人之生命、身體及安全構成威脅，可供兇器使用之破壞剪1支(未扣案)，接續破壞丑○○、未○○之選物販賣機零錢箱鎖頭(毀損部分均未據告訴)，先後竊得零錢箱2個(價值各1,000元)及其內之現金20,000元、700元(現金合計為27,000元)，得手後旋即騎乘上開機車離去。 7 即起訴書附表編號7 Ｎ○○(提出竊盜告訴) 110年4月14日3時35分許 臺中市○○區○○路0段000○0號 丙○○意圖為自己不法所有，基於加重竊盜之犯意，於左列時間騎乘車牌號碼000-000號普通重型機車前往左列地點，持其所有、客觀上對於人之生命、身體及安全構成威脅，可供兇器使用之破壞剪1支(未扣案)，破壞Ｎ○○之選物販賣機零錢箱鎖頭(毀損部分未據告訴)，竊取零錢箱1個(價值不詳)及其內之現金8,000元，得手後旋即騎乘上開機車離去。 8 即起訴書附表編號8 戊○○(提出竊盜告訴) 地○○(未提出竊盜告訴) 110年4月14日3時41分許 臺中市○○區○○路0段000○0號 丙○○意圖為自己不法所有，基於加重竊盜之犯意，於左列時間騎乘車牌號碼000-000號普通重型機車前往左列地點，持其所有、客觀上對於人之生命、身體及安全構成威脅，可供兇器使用之破壞剪1支(未扣案)，接續破壞戊○○、地○○之選物販賣機零錢箱鎖頭(毀損部分均未據告訴)，先後竊得零錢箱2個(價值不詳)及其內之現金10,000元、6,970元(現金合計為16,970元)，得手後旋即騎乘上開機車離去。 9 即起訴書附表編號9之㈠ Ｋ○○(未提出竊盜告訴)  110年4月16日4時2分許 桃園市○○區○○路00○0號(檢察官當庭更正) 丙○○意圖為自己不法所有，基於加重竊盜之犯意，於左列時間騎乘車牌號碼000-000號普通重型機車前往左列地點，持其所有、客觀上對於人之生命、身體及安全構成威脅，可供兇器使用之破壞剪1支(未扣案)，接續破壞剪破壞Ｋ○○之2臺選物販賣機零錢箱鎖頭(毀損部分未據告訴)，以此方式著手竊取選物販賣機內之財物，惟因零錢箱內無財物而未遂。 10 即起訴書附表編號10 巳○○(提出竊盜告訴) Ｒ○○(均提出竊盜告訴) 110年4月16日4時3分許(檢察官當庭補充) 桃園市○○區○○路000號 丙○○意圖為自己不法所有，基於加重竊盜及毀損他人物品之犯意，於左列時間騎乘車牌號碼000-000號普通重型機車前往左列地點，持其所有、客觀上對於人之生命、身體及安全構成威脅，可供兇器使用之破壞剪1支(未扣案)，接續破壞巳○○、Ｒ○○之選物販賣機零錢箱鎖頭，致令各該機臺之鎖頭損壞不堪用，先後竊得現金5,000元、3,000元(現金合計為8,000元)，得手後旋即騎乘上開機車離去。 11 即起訴書附表編號9之㈡ 辛○○(提出竊盜告訴) 110年4月16日4時14分許(檢察官當庭補充) 桃園市○○區○○路000號 丙○○意圖為自己不法所有，基於加重竊盜之犯意，於左列時間騎乘車牌號碼000-000號普通重型機車至左列地點，持其所有、客觀上對於人之生命、身體及安全構成威脅，可供兇器使用之破壞剪1支(未扣案)，破壞辛○○之選物販賣機零錢箱鎖頭(毀損部分未據告訴)，竊得現金360元，得手後旋即騎乘上開機車離去。 12 即起訴書附表編號11 子○○(提出竊盜告訴) 110年4月29日2時47分許 臺中市○○區○○路00號 丙○○意圖為自己不法所有，基於加重竊盜及毀損他人物品之犯意，於左列時間駕駛竊得之車牌號碼00-0000號自用小貨車(業經另案判決，下同)前往左列地點，持其所有、客觀上對於人之生命、身體及安全構成威脅，可供兇器使用之鐵撬1支(未扣案)，破壞子○○之選物販賣機零錢箱鎖頭，致令該機臺之鎖頭損壞不堪用，足以生損害於子○○，並竊得零錢箱1個(價值不詳)及其內現金4,000元，得手後旋即駕駛上開自用小貨車離去。 13 即起訴書附表編號12 宙○○(提出竊盜告訴) 110年4月29日2時56分許 臺中市○○區○○路0號隔壁 丙○○意圖為自己不法所有，基於加重竊盜及毀損他人物品之犯意，於左列時間，駕駛上開竊得之車牌號碼00-0000號自用小貨車前往左列地點，持其所有、客觀上對於人之生命、身體及安全構成威脅，可供兇器使用之鐵撬1支(未扣案)，破壞宙○○之選物販賣機零錢箱鎖頭，致令該機臺之鎖頭損壞不堪用，足以生損害於宙○○，並竊得現金800元，得手後旋即駕駛上開自用小貨車離去。 14 即起訴書附表編號13 天○○(提出竊盜告訴) 110年4月29日3時32分許 臺中市○○區○○區000號 丙○○意圖為自己不法所有，基於加重竊盜之犯意，於左列時間駕駛上開竊得之車牌號碼00-0000號自用小貨車前往左列地點，持其所有、客觀上對於人之生命、身體及安全構成威脅，可供兇器使用之鐵撬1支(未扣案)，破壞天○○之選物販賣機零錢箱鎖頭(毀損部分未據告訴)，竊得零錢箱1個(價值不詳)及其內之現金3,000元，得手後旋即駕駛上開自用小貨車離去。 15 即起訴書附表編號14 Ｍ○○(提出竊盜告訴) 110年4月29日4時3分許 臺中市○○區○○路0段000號旁 丙○○意圖為自己不法所有，基於加重竊盜之犯意，於左列時間駕駛上開竊得之車牌號碼00-0000號自用小貨車前往左列地點，持其所有、客觀上對於人之生命、身體及安全構成威脅，可供兇器使用之鐵撬1支(未扣案)，破壞Ｍ○○之選物販賣機零錢箱鎖頭(毀損部分未據告訴)，竊取零錢箱1個(價值不詳)及其內之現金5,000元，得手後旋即駕駛上開自用小貨車離去。 16 即起訴書附表編號15 亥○○ Ｑ○○ Ｇ○○ (均提出竊盜告訴) 110年4月29日4時15分許 臺中市○○區○○路0段000號 丙○○意圖為自己不法所有，基於加重竊盜之犯意，於左列時間駕駛上開竊得之車牌號碼00-0000號自用小貨車前往左列地點，持其所有、客觀上對於人之生命、身體及安全構成威脅，可供兇器使用之鐵撬1支(未扣案)，接續破壞亥○○之2臺選物販賣機零錢箱鎖頭、Ｑ○○之2臺選物販賣機零錢箱鎖頭、Ｇ○○之之2臺選物販賣機零錢箱鎖頭(毀損部分均未據告訴)，先後竊取零錢箱5個及其內之現金共25,010元(零錢箱部分包含亥○○所有1個、Ｑ○○、Ｇ○○各2個，價值均不詳；現金部分亥○○損失共550元、Ｑ○○損失共20,050元、Ｇ○○損失4,410元)，得手後旋即駕駛上開自用小貨車離去。 17 即起訴書附表編號16 Ｌ○○(提出竊盜告訴) 110年4月29日4時35分許 臺中市○○區○○路0段000○0號 丙○○意圖為自己不法所有，基於加重竊盜之犯意，於左列時間駕駛上開竊得之車牌號碼00-0000號自用小貨車前往左列地點，持其所有、客觀上對於人之生命、身體及安全構成威脅，可供兇器使用之鐵撬1支(未扣案)，破壞Ｌ○○之選物販賣機零錢箱鎖頭(毀損部分未據告訴)，竊得零錢箱1個(價值不詳)及其內之現金2,000元，得手後旋即駕駛上開自用小貨車離去。 18 即起訴書附表編號17 亥○○ 沈伯漢 (均提出竊盜告訴)  110年4月29日4時40分許 臺中市○○區○○路0段000號旁 丙○○意圖為自己不法所有，基於加重竊盜之犯意，於左列時間駕駛上開竊得之車牌號碼00-0000號自用小貨車前往左列地點，持其所有、客觀上對於人之生命、身體及安全構成威脅，可供兇器使用之鐵撬1支(未扣案)，接續破壞亥○○、癸○○之選物販賣機零錢箱鎖頭(毀損部分均未據告訴)，先後竊取零錢箱2個(價值均不詳)及其內之現金200元、1,500元(現金合計為1,700元)，得手後旋即駕駛上開自用小貨車離去。 19 即起訴書附表編號18 Ｂ○○(未提出竊盜告訴) 110年5月2日1時50分許 臺中市○○區○○路000巷0號前 丙○○意圖為自己不法所有，基於加重竊盜之犯意，於左列時間、地點，以自備鑰匙(未扣案)竊取Ｂ○○所有之車牌號碼00-0000號自用小貨車得手，供作代步之用，嗣經警於110年5月2日12時30分許，在臺中市東區南京三街與公園東路路口尋獲(已由Ｂ○○領回)。 20 即起訴書附表編號20 Ｄ○○(提出竊盜告訴) 110年5月2日2時13分許 臺中市○區○○路00號 丙○○意圖為自己不法所有，基於加重竊盜之犯意，於左列時間駕駛上開竊得之車牌號碼00-0000號自用小貨車前往左列地點，持其所有、客觀上對於人之生命、身體及安全構成威脅，可供兇器使用之破壞剪、鐵撬各1支(扣案如附表三編號3、4所示)，接續破壞Ｄ○○之6臺選物販賣機零錢箱鎖頭(毀損部分未據告訴)，竊取現金共50,000元及大零錢箱1個(價值3,000元)、小零錢箱3個(價值共2,000元)，得手後旋即駕駛上開自用小貨車離去。 21 即起訴書附表編號21 玄○○(提出竊盜告訴) 110年5月2日2時46分許 臺中市○○區○○路00○00號 丙○○意圖為自己不法所有，基於加重竊盜之犯意，於左列時間駕駛上開竊得之車牌號碼00-0000號自用小貨車前往左列地點，持其所有、客觀上對於人之生命、身體及安全構成威脅，可供兇器使用之破壞剪、鐵撬各1支(扣案如附表三編號3、4所示)，接續破壞玄○○之6臺選物販賣機零錢箱鎖頭(毀損部分未據告訴)，竊得現金共40,000元，得手後旋即駕駛上開自用小貨車離去。 22 即起訴書附表編號22 己○○ (右列5臺選物販賣機之所有人，提出竊盜、毀損告訴) 李欣峯、庚○○(分別向己○○承租1臺選物販賣機臺，均提出竊盜告訴) 110年5月2日3時3分許 臺中市○○區○○路000○0號 丙○○意圖為自己不法所有，基於加重竊盜及毀損他人物品之犯意，於左列時間、駕駛上開竊得之車牌號碼00-0000號自用小貨車前往左列地點，持其所有、客觀上對於人之生命、身體及安全構成威脅，可供兇器使用之破壞剪、鐵撬各1支(扣案如附表三編號3、4所示)，接續破壞己○○所有之5臺選物販賣機零錢箱鎖頭(其中3臺為己○○自營、另2臺則分別由李欣峯、庚○○承租經營)，致令己○○之上開機臺鎖頭均損壞不堪用，足生損害於己○○，並先後竊得己○○、李欣峯、庚○○上開販賣機內之現金9,000元、6,000元、9,000元(合計為24,000元)，得手後旋即駕駛上開自用小貨車離去。 23 即起訴書附表編號23 宇○○(未提出竊盜告訴) 110年5月2日3時57分許 臺中市○○區○○路0段000號 丙○○意圖為自己不法所有，基於加重竊盜之犯意，於左列時間駕駛上開竊得之車牌號碼00-0000號自用小貨車前往左列地點，持其所有、客觀上對於人之生命、身體及安全構成威脅，可供兇器使用之破壞剪、鐵撬各1支(扣案如附表三編號3、4所示)，接續破壞宇○○之6臺選物販賣機零錢箱鎖頭(毀損部分未據告訴)，竊得現金共20,000元及零錢箱5個(價值均不詳)，得手後旋即駕駛上開自用小貨車離去。 24 即起訴書附表編號19 午○○(提出竊盜告訴) 110年5月2日4時5分許 臺中市○○區○○路000號 丙○○意圖為自己不法所有，基於加重竊盜之犯意，於左列時間駕駛上開竊得之車牌號碼00-0000號自用小貨車前往左列地點，持其所有、客觀上對於人之生命、身體及安全構成威脅，可供兇器使用之破壞剪、鐵撬各1支(扣案如附表三編號3、4所示)，接續破壞午○○之3臺選物販賣機零錢箱鎖頭(毀損部分未據告訴)，竊得現金共3,800元及零錢箱1個(價值1,000元)，得手後旋即駕駛上開自用小貨車離去。 25 即起訴書附表編號24 寅○○ Ｅ○○ Ｏ○○ Ｊ○○ Ｆ○○(均提出竊盜告訴) 110年5月2日4時19分許 臺中市○○區○○○街000○0號 丙○○意圖為自己不法所有，基於加重竊盜之犯意，於左列時間駕駛上開竊得之車牌號碼00-0000號自用小貨車前往左列地點，持其所有、客觀上對於人之生命、身體及安全構成威脅，可供兇器使用之破壞剪、鐵撬各1支(扣案如附表三編號3、4所示)，接續破壞寅○○、Ｅ○○、Ｏ○○、Ｊ○○、Ｆ○○之選物販賣機零錢箱鎖頭(毀損部分均未據告訴)，先後得竊得現金1,000元、140元、5,500元、3,000元、3,800元得手(合計為13,440元)，得手後旋即駕駛上開自用小貨車離去。 26 即起訴書附表編號25 戌○○(提出竊盜告訴) 110年5月15日3時55分許 臺中市○○區○○路000號 丙○○意圖為自己不法所有，基於加重竊盜之犯意，於左列時間駕駛竊得之車牌號碼00-0000號自用小貨車(業經另案判決，下同)前往左列地點，持其所有、客觀上對於人之生命、身體及安全構成威脅，可供兇器使用之破壞剪1支(未扣案)，接續破壞戌○○之8臺選物販賣機零錢箱鎖頭(毀損部分未據告訴)，先後竊得零錢箱8個(價值均不詳)及其內之現金共25,000元，得手後旋即駕駛上開自用小貨車離去。 27 即起訴書附表編號26 張  英 (提出竊盜告訴) 110年5月15日4時45分 臺中市○○區○○路0段000○0號 丙○○意圖為自己不法所有，基於加重竊盜之犯意，於左列時間駕駛上開竊得之車牌號碼00-0000號自用小貨車前往左列地點，持其所有、客觀上對於人之生命、身體及安全構成威脅，可供兇器使用之破壞剪1支(未扣案)，接壞破壞申○之5臺選物販賣機零錢箱鎖頭(毀損部分未據告訴)，先後竊得零錢箱5個(價值不詳)及其內之現金共58,000元，得手後旋即駕駛上開自用小貨車離去。 28 即起訴書附表編號27 林顯祐 Ｈ○○ Ｐ○○ 卯○○ Ｓ○○ 丁○○ (均提出竊盜告訴) 110年5月15日5時2分許 臺中市○○區○○路0段000號(檢察官當庭更正)   丙○○意圖為自己不法所有，基於加重竊盜及毀損他人物品之犯意，於左列時間駕駛上開竊得之車牌號碼00-0000號自用小貨車前往左列地點，持其所有、客觀上對於人之生命、身體及安全構成威脅，可供兇器使用之破壞剪1支(未扣案)，接續破壞林顯祐之1臺選物販賣機零錢箱鎖頭、Ｈ○○之2臺選物販賣機零錢箱鎖頭、Ｐ○○之1臺選物販賣機零錢箱鎖頭、卯○○之1臺選物販賣機鎖頭、Ｓ○○之1臺選物販賣機零錢箱鎖頭、丁○○之1臺選物販賣機鎖頭，致令上開機臺之鎖頭損壞不堪用，足以生損害於林顯祐、Ｈ○○、Ｐ○○、卯○○、Ｓ○○、丁○○，並先後竊得林顯祐、Ｈ○○、Ｐ○○、卯○○、Ｓ○○之零錢箱5個(價值均不詳)及其現金100元、3,000元、400元、3,000元、600元(現金合計為7,100元，惟丁○○部分未及取走)，得手後旋即駕駛上開自用小貨車離去。 

附表二：
編號 犯罪事實 罪名及宣告刑 1 所犯如附表一編號1 丙○○犯竊盜罪，處有期徒刑肆月，如易科罰金，以新臺幣壹仟元折算壹日。 2 所犯如附表一編號2 丙○○犯竊盜罪，處有期徒刑肆月，如易科罰金，以新臺幣壹仟元折算壹日。未扣案之犯罪所得投幣機壹臺及現金新臺幣壹仟元均沒收，於全部或一部不能沒收或不宜執行沒收時，追徵其價額。  3 所犯如附表一編號3 丙○○犯攜帶兇器竊盜罪，處有期徒刑捌月。未扣案之犯罪所得新臺幣壹仟伍佰元沒收，於全部或一部不能沒收或不宜執行沒收時，追徵其價額。 4 所犯如附表一編號4 丙○○犯竊盜罪，處有期徒刑參月，如易科罰金，以新臺幣壹仟元折算壹日。 5 所犯如附表一編號5 丙○○犯攜帶兇器竊盜罪，處有期徒刑捌月。扣案如附表三編號1、2所示之破壞剪、鐵撬各壹支均沒收；未扣案之犯罪所得新臺幣壹萬參仟元沒收，於全部或一部不能沒收或不宜執行沒收時，追徵其價額。 6 所犯如附表一編號6 丙○○犯攜帶兇器竊盜罪，處有期徒刑捌月。未扣案之犯罪所得零錢箱貳個及新臺幣貳萬柒佰元均沒收，於全部或一部不能沒收或不宜執行沒收時，追徵其價額。 7 所犯如附表一編號7 丙○○犯攜帶兇器竊盜罪，處有期徒刑捌月。未扣案之犯罪所得零錢箱壹個及新臺幣捌仟元沒收，於全部或一部不能沒收或不宜執行沒收時，追徵其價額。 8 所犯如附表一編號8 丙○○犯攜帶兇器竊盜罪，處有期徒刑捌月。未扣案之犯罪所得零錢箱貳個及新臺幣壹萬陸仟玖佰柒拾元沒收，於全部或一部不能沒收或不宜執行沒收時，追徵其價額。 9 所犯如附表一編號9 丙○○犯攜帶兇器竊盜未遂罪，處有期徒刑肆月，如易科罰金，以新臺幣壹仟元折算壹日。 10 所犯如附表一編號10 丙○○犯攜帶兇器竊盜罪，處有期徒刑捌月。未扣案之犯罪所得新臺幣捌仟元沒收，於全部或一部不能沒收或不宜執行沒收時，追徵其價額。 11 所犯如附表一編號11 丙○○犯攜帶兇器竊盜罪，處有期徒刑柒月。未扣案之犯罪所得新臺幣參佰陸拾元沒收，於全部或一部不能沒收或不宜執行沒收時，追徵其價額。 12 所犯如附表一編號12 丙○○犯攜帶兇器竊盜罪，處有期徒刑捌月。未扣案之犯罪所得零錢箱壹個及新臺幣肆仟元沒收，於全部或一部不能沒收或不宜執行沒收時，追徵其價額。 13 所犯如附表一編號13 丙○○犯攜帶兇器竊盜罪，處有期徒刑柒月。未扣案之犯罪所得新臺幣捌佰元沒收，於全部或一部不能沒收或不宜執行沒收時，追徵其價額。 14 所犯如附表一編號14 丙○○犯攜帶兇器竊盜罪，處有期徒刑捌月。未扣案之犯罪所得零錢箱壹個及新臺幣參仟元沒收，於全部或一部不能沒收或不宜執行沒收時，追徵其價額。 15 所犯如附表一編號15 丙○○犯攜帶兇器竊盜罪，處有期徒刑捌月。未扣案之犯罪所得零錢箱壹個及新臺幣伍仟元沒收，於全部或一部不能沒收或不宜執行沒收時，追徵其價額。 16 所犯如附表一編號16 丙○○犯攜帶兇器竊盜罪，處有期徒刑捌月。未扣案之犯罪所得零錢箱伍個及新臺幣貳萬伍仟拾元沒收，於全部或一部不能沒收或不宜執行沒收時，追徵其價額。 17 所犯如附表一編號17 丙○○犯攜帶兇器竊盜罪，處有期徒刑捌月。未扣案之犯罪所得零錢箱壹個及新臺幣貳仟元沒收，於全部或一部不能沒收或不宜執行沒收時，追徵其價額。 18 所犯如附表一編號18 丙○○犯攜帶兇器竊盜罪，處有期徒刑捌月。未扣案之犯罪所得零錢箱貳個及新臺幣壹仟柒佰元沒收，於全部或一部不能沒收或不宜執行沒收時，追徵其價額。 19 所犯如附表一編號19 丙○○犯竊盜罪，處有期徒刑肆月，如易科罰金，以新臺幣壹仟元折算壹日。 20 所犯如附表一編號20 丙○○犯攜帶兇器竊盜罪，處有期徒刑玖月。扣案如附表三編號3、4所示之破壞剪、鐵撬各壹支均沒收；未扣案之犯罪所得零錢箱肆個及新臺幣伍萬元沒收，於全部或一部不能沒收或不宜執行沒收時，追徵其價額。 21 所犯如附表一編號21 丙○○犯攜帶兇器竊盜罪，處有期徒刑捌月。扣案如附表三編號3、4所示之破壞剪、鐵撬各壹支均沒收；未扣案之犯罪所得新臺幣肆萬元沒收，於全部或一部不能沒收或不宜執行沒收時，追徵其價額。 22 所犯如附表一編號22 丙○○犯攜帶兇器竊盜罪，處有期徒刑捌月。扣案如附表三編號3、4所示之破壞剪、鐵撬各壹支均沒收；未扣案之犯罪所得新臺幣貳萬肆仟元沒收，於全部或一部不能沒收或不宜執行沒收時，追徵其價額。 23 所犯如附表一編號23 丙○○犯攜帶兇器竊盜罪，處有期徒刑捌月。扣案如附表三編號3、4所示之破壞剪、鐵撬各壹支均沒收；未扣案之犯罪所得零錢箱伍個及新臺幣貳萬元沒收，於全部或一部不能沒收或不宜執行沒收時，追徵其價額。 24 所犯如附表一編號24 丙○○犯攜帶兇器竊盜罪，處有期徒刑捌月。扣案如附表三編號3、4所示之破壞剪、鐵撬各壹支均沒收；未扣案之犯罪所得零錢箱壹個及新臺幣參仟捌佰元沒收，於全部或一部不能沒收或不宜執行沒收時，追徵其價額。 25 所犯如附表一編號25 丙○○犯攜帶兇器竊盜罪，處有期徒刑捌月。扣案如附表三編號3、4所示之破壞剪、鐵撬各壹支均沒收；未扣案之犯罪所得新臺幣壹萬參仟肆佰肆拾元沒收，於全部或一部不能沒收或不宜執行沒收時，追徵其價額。 26 所犯如附表一編號26 丙○○犯攜帶兇器竊盜罪，處有期徒刑捌月。未扣案之犯罪所得零錢箱捌個及新臺幣貳萬伍仟元沒收，於全部或一部不能沒收或不宜執行沒收時，追徵其價額。 27 所犯如附表一編號27 丙○○犯攜帶兇器竊盜罪，處有期徒刑玖月。未扣案之犯罪所得零錢箱伍個及新臺幣伍萬捌仟元沒收，於全部或一部不能沒收或不宜執行沒收時，追徵其價額。 28 所犯如附表一編號28 丙○○犯攜帶兇器竊盜罪，處有期徒刑捌月。未扣案之犯罪所得零錢箱伍個及新臺幣柒仟壹佰元沒收，於全部或一部不能沒收或不宜執行沒收時，追徵其價額。 

附表三：扣案物
編號 物品名稱 數量 沒收與否 備註 1 破壞剪 1支 沒收 本院111年度保管檢126號 2 鐵撬 1支 沒收  3 破壞剪 1支 沒收 本院111年度保管檢97號 4 鐵撬 1支 沒收  5 現金 80元 不予沒收 本院111年度保管檢67號3-1 6 帽子 1頂 不予沒收 本院111年度保管檢67號3-2